# 票据终止确认

提问人：liuguoan 时间：2021-03-27 08:05:08
陈版您好，现科创板要求对于信用风险等级低的票据在背书转让或者贴现时不能终止确认，只有6+9或者6+12信用等级高的可以终止确认，假设a公司拟ipo报告期 2018 至 2020 年，该公司申报创业板，也需要采用上述政策，那么a公司是整个报告期均采用上述政策吗？还是 2019 年后才适用上述政策？

回答人：chenyiwei
这种背书或贴现时能否终止确认的问题是由金融资产转移准则（CAS 23）规范的。在新老金融工具准则下，CAS 23的原则没有实质性的变化，因此这一指导意见应同适用于新准则首次执行日之前和之后。